臺灣高等法院刑事判決　　　　　　　　94年度上易字第1581號
上　訴　人　臺灣臺北地方法院檢察署檢察官
被　　　告　甲○○
上列上訴人因被告竊佔等案件，不服台灣台北地方法院93年度易
字第1188號，中華民國94年8月8日第一審判決（起訴案號：台灣
台北地方法院93年度偵續字第184 號），提起上訴，本院判決如
下：
    主  文
原判決撤銷，發回台灣台北地方法院。
    理  由
一、公訴意旨略以：被告甲○○利用其為祭祀公業周元榮處理事
    務之機會，意圖為自己不法之利益及不法所有，明知門牌號
    碼臺北市○○○路○段123號之房屋（下稱和平東路房屋），
    係屬祭祀公業周元榮所有，竟違背任務未經祭祀公業周元榮
    管理人周光明之同意即進住上開房屋，並於上開房屋前搭建
    面積15坪之房屋，且授權周勝男自民國80年4 月10日起至83
    年5 月間止，將上開房屋及搭建部分一併出租與他人經營法
    國工廠及胡彬經營畫廊，收取租金後據為己有，致生損害於
    祭祀公業周元榮，因認被告甲○○涉犯刑法第320條第2項之
    竊佔罪、同法第342條第1項之背信罪嫌等語。
二、經查：
（一）按原審法院81年度自字第662 號判決記載自訴意旨主張被
      告竊佔臺北市○○段○○段964 地號土地及其上建物即台
      北市○○○路○段123號房屋，其判決理由則說明被告於80
      年1、3月間，在前開和平東路房屋前搭建15坪房屋一間，
      以其弟周勝男名義出租予他人經營「法國工廠」。雖未明
      確指出所出租者究係包括上開和平東路1段123號房屋本體
      ，或係僅出租所增建之15坪房屋部分，惟認為無論就該和
      平東路一段123號房屋所在土地即臺北市○○段○○段964
      地號土地或該房屋本體，以及所增建之15坪房屋所在之土
      地均不構成竊佔犯行。
（二）本件公訴人起訴意旨以被告竊佔上開和平東路房屋，並於
      上開房屋前搭建15坪房屋，將上開房屋本體與搭建部分之
      15坪房屋一併出租予他人，認被告涉犯刑法第320條第2項
      竊佔罪嫌，惟查，公訴意旨稱被告竊佔之不動產包括該和
      平東路房屋一棟及其所在土地，及被告所增建15坪房屋所
      在之土地。是本件公訴人所指被告竊佔之不動產核與上開
      原審法院81年自字第662 號判決所載之犯罪時間重疊、地
      點相同、手法相同、犯罪構成要件相同，核屬同一事實，
      原審就此為免訴判決，核無違誤，上訴意旨指摘原判決此
      部份判決不當，為無理由。
（三）檢察官就被告之全部犯罪事實以實質上或裁判上一罪起訴
      者，因其刑罰權單一，在審判上為一不可分割之單一訴訟
      客體，法院自應就全部犯罪事實予以合一審判，以一判決
      終結之，如僅就其中一部分加以審認，而置其他部分於不
      論，即屬刑事訴訟法第379 條第12款所稱「已受請求之事
      項未予判決」之違法；此與可分之數罪如有漏判，仍可補
      判之情形，迥然有別（最高法院94年度台上字第4889號判
      決參照）。本件公訴意旨以被告利用其為祭祀公業周元榮
      處理事務之機會，意圖為自己不法之利益，違背任務未經
      祭祀公業管理人之同意進住前開和平東路房屋，並將之出
      租，收取租金據為己有，致生損害於祭祀公業周元榮。本
      件檢察官起訴事實係認被告涉犯刑法第320條第2項之竊佔
      罪及同法第342條第1項之背信罪，並認二罪有方法結果之
      牽連關係，為牽連犯，請從一重處斷。惟查該竊占判決無
      罪部分之確定判決效力並不能及於本案起訴之背信部分，
      （因判決無罪即與背信部分不生裁判上一罪之關係）原審
      僅就竊佔部分論述其與該院81年自字第662 號判決所載之
      犯罪事實同一，而為免訴判決，但對於背信罪部分，則恝
      置不論，難謂適法；上訴意旨指摘及此，自有理由，原判
      決既有可議，自應由本院將原判決撤銷，發回原審法院更
      為適當之判決，並不經言詞辯論。
據上論斷，應依刑事訴訟法第369條第1項後段、第372 條，判決
如主文。
中　　華　　民　　國　　94　　年　　9　　月　　29　 　日
　　　　　　　　　刑事第十四庭審判長法　官 張連財
　　　　　　　　　　　　　　　　　  法　官 林明俊
　　　　　　　　　　　　　　　　　  法　官 楊照男
以上正本證明與原本無異。
不得上訴。
                                    書記官 陳秋雄
中　　華　　民　　國　　94　　年　　9　　月　　29　 　日
